【裁判字號】    97,交聲,459
【裁判日期】    970430
【裁判案由】    聲明異議
【裁判全文】
臺灣彰化地方法院刑事裁定             97年度交聲字第459號
原處分機關    交通部公路總局臺中區監理所彰化監理站
異  議  人
即受處分人    甲○○
上列異議人即受處分人因違反道路交通管理處罰條例案件，對於
交通部公路總局臺中區監理所彰化監理站民國97年2月22日所為
之處分（彰監四字第裁64－I00000000號裁決書），聲明異議，
本院裁定如下：
    主  文
異議駁回。
    理  由
一、原處分機關略以：受處分人即異議人甲○○所有之車牌號碼
    QM－8932號自小客車，於民國97年1月22日11時10分許，在
    彰化市○○街104之2號前設有禁止停車標誌之處所停車之違
    規事實，經彰化縣警察局員警逕行舉發，受處分人於應到案
    期限前提出申訴，經向原舉發機關查證違規屬實，交通部公
    路總局臺中區監理所彰化監理站遂於97年2月22日以彰監四
    字第裁64-I00000000號裁決書，以受處分人違反道路交通管
    理處罰條例第56條第1項第4款之規定，裁處罰鍰新臺幣（下
    同）900元整，於法並無不合等語。
二、異議意旨略以：其當日因購物行經該路段時，係自對向車道
    而來，完全看不見黃線，且該處路邊商家前停滿機車、商品
    、花盆等物，遮住了路邊大部分黃線，致其以為路旁係可以
    停車之白線區域而遭取締拖吊，嗣經其向彰化縣警察局申訴
    ，該單位亦表示將加強取締，顯見該路段之停車管理確有疏
    失，請准予撤銷不當之原處分云云。
三、按標線之設置，線條：以實線或虛線標繪於路面或緣石上，
    用以管制交通者（四）黃實線：設於路側者，用以禁止停車
    ；禁止停車線，用以指示禁止停車路段，以劃設於道路緣石
    正面及頂面為原則，無緣石之道路得標繪於路面上，距路面
    邊緣以30公分為度。本標線為黃實線，線寬除設於緣石正面
    者以緣石高度為準外，其餘皆為10公分。黃線禁止停車時間
    為每日上午7時至晚間8時，如有延長或縮短之必要時，應以
    標誌及附牌標示之，道路交通標誌標線號誌設置規則第149
    條第1項第1款第4目、第168條第1項、第2項、第4項分別定
    有明文。又在設有禁止停車標誌、標線之處所不得停車。駕
    駛人停車時，在設有禁止停車標誌、標線之處所停車者，處
    600元以上1200元以下罰鍰。第1項情形，交通勤務警察、依
    法令執行交通稽查任務人員或交通助理人員，應責令汽車駕
    駛人將車移置適當處所；如汽車駕駛人不予移置或不在車內
    時，得由該交通勤務警察、依法令執行交通稽查任務人員或
    交通助理人員為之，道路交通安全規則第112條第1項第4款
    、道路交通管理處罰條例第56條第1項第4款、第2項亦有明
    文。
四、經查，本件異議人即受處分人甲○○所有之車牌號碼QM－89
    32號自小客車，於97年1月22日11時10分許，停放在設有禁
    止停車之黃色標線之彰化市○○街104之2號前，嗣經執勤員
    警認定違規停車，又因駕駛人不在場而逕行舉發並拖吊之事
    實，有彰化縣警察局彰警交字第I00000000號舉發違反道路
    交通管理事件通知單及交通部公路總局臺中區監理所彰化監
    理站各1紙在卷可稽，並據異議人於聲明異議狀中自承無誤
    。異議人雖以前揭情詞置辯，惟證人即舉發警員吳聰萬到庭
    具結證稱：當時其坐在拖吊巡邏車內，發現違規停車之事實
    即先鳴笛，如駕駛人未出現便執行拖吊，當時車號QM-8932
    號自小客車違規停車之情形，即如同其庭呈之採證照片3張
    所示等語在卷，觀諸本件採證照片所示，清晰可見異議人違
    規停車處所確實劃有黃實線，且並無如異議人所指遭遮蔽之
    情形，實無誤認之虞，參酌前揭違規時間及採證照片，足見
    當時日間有自然光線，視線良好，依一般駕駛人之駕駛習慣
    與認知，駕駛人於停車時均應詳細勘查停車地點是否為合法
    之停車處所，是異議人辯稱因黃色標線遭遮蔽難以辨識，致
    其違規停放車輛云云，顯與事實不符，委無可採。另舉發機
    關據異議人申訴後函覆，亦載明「依執勤警員所提供採證相
    片顯示，該QM-8932 號自小客車係停放彰化市○○街104之2
    號前繪有黃色禁止停車標線處所上，員警依違規事實拖吊舉
    發」等語，有彰化縣警察局97年2月13日彰警交字第0970007
    796號函附卷可查。按交通警察掣單舉發違反道路交通管理
    處罰條例所列違規事實，本質上為行政處分，係公務員基於
    職務上權力，依法就特定具體事件所為具公法上效果之單方
    面行政行為，基於公務員為公法上行為具有公信力之原則，
    該行政行為當可被推定為真正，其據以依法處分之事實認定
    亦為正確無誤，且異議人復未能提出證據以資證明本件舉發
    有何錯誤、虛偽之事實，足認舉發內容為真，故異議人所有
    之上開自用小客車於前揭時、地在設有禁止停車標線之處所
    違規停車之事實，堪以認定。
五、綜上所述，本件原處分機關以異議人上開違規行為明確，依
    道路交通管理處罰條例第56條第1項第4款之規定，裁處異議
    人900元罰鍰，於法核無違誤，本件異議為無理由，自應駁
    回。
據上論斷，應依道路交通案件處理辦法第19條，裁定如主文。
中    華    民    國    97    年    4     月    30    日
                  交通法庭            法  官  尚安雅
以上正本證明與原本無異。
如不服本裁定，應於裁定送達後五日內向本院提出抗告狀 (須附
繕本 )。
中    華    民    國    97    年    5     月     6     日
                                      書記官   陳文俊


司法院資訊處製作；財團法人民間司法改革基金會備份。
